sl-SI: Vrsta dela za prtljažnik: Celoten sklop prtljažnika; Ohišje luči za registrsko tablico (na prtljažniku); Nosilec emblema/znaka prtljažnika; Ročaj prtljažnika; Tečaj prtljažnika; Zapah prtljažnika; Zatič zapaha prtljažnika; Pokrov prtljažnika; Notranja plošča pokrova prtljažnika; Izolacija/zvočna zaščita pokrova prtljažnika; Letvica pokrova prtljažnika; Okrasna letev pokrova prtljažnika; Cilinder ključavnice prtljažnika; Ojačitev/nosilec prtljažnika; Pletenica za odpiranje prtljažnika; Stikalo/gumb za odpiranje prtljažnika; Amortizer prtljažnika; Tesnilo prtljažnika; Kabelski snop prtljažnika; Drugo
ru: Тип детали багажника: Багажник в сборе; Корпус фонаря освещения номерного знака (на багажнике); Крепление эмблемы/значка багажника; Ручка багажника; Петля багажника; Замок багажника; Фиксатор замка багажника; Крышка багажника; Внутренняя панель крышки багажника; Шумо- и теплоизоляция крышки багажника; Молдинг крышки багажника; Декоративная накладка крышки багажника; Личинка замка багажника; Усилитель/кронштейн багажника; Трос замка багажника; Кнопка/переключатель открывания багажника; Амортизатор багажника; Уплотнитель багажника; Жгут проводов багажника (в багажнике); Другое
ja: トランク部品タイプ: トランクアセンブリ全体; ライセンスプレートライトハウジング (トランクマウント); トランクエンブレム / バッジマウント; トランクハンドル; トランクヒンジ; トランクラッチ; トランクラッチストライカー; トランクリッド; トランクリッドインナーパネル; トランクリッドインシュレーション / 防音材; トランクリッドモールディング; トランクリッドトリム / ガーニッシュ; トランクロックシリンダー; トランクリインフォースメント / ブラケット; トランクレリーズケーブル; トランクレリーズスイッチ / ボタン; トランクストラット / ショック; トランクウェザーストリップ / シール; トランクワイヤーハーネス (トランク); その他
th: ประเภทส่วนท้ายรถ: ชุดกระโปรงหลังครบชุด; กรอบไฟส่องป้ายทะเบียน (ติดตั้งกระโปรงหลัง); จุดยึดโลโก้/ตราสัญลักษณ์ท้ายรถ; มือจับกระโปรงหลัง; บานพับกระโปรงหลัง; สลักกระโปรงหลัง; ห่วงล็อกกระโปรงหลัง; ฝากระโปรงหลัง; แผงบุด้านในกระโปรงหลัง; ฉนวน/วัสดุกันเสียงฝากระโปรงหลัง; คิ้วตกแต่งฝากระโปรงหลัง; ชุดแต่ง/ขอบฝากระโปรงหลัง; กระบอกกุญแจกระโปรงหลัง; โครงเสริม/ขายึดกระโปรงหลัง; สายสลิงดึงกระโปรงหลัง; สวิตช์/ปุ่มเปิดกระโปรงหลัง; โช้คกระโปรงหลัง; ยางขอบกระโปรงหลัง/ซีล; ชุดสายไฟกระโปรงหลัง (ท้ายรถ); อื่นๆ
fr: Type de pièce de coffre: Ensemble de coffre complet; Boîtier d'éclairage de plaque d’immatriculation (monté sur le coffre); Support d'emblème/insigne de coffre; Poignée de coffre; Charnière de coffre; Loquet de coffre; Gâche de loquet de coffre; Couvercle de coffre; Panneau intérieur de couvercle de coffre; Isolant/insonorisant de couvercle de coffre; Moulure de couvercle de coffre; Garniture de couvercle de coffre; Cylindre de serrure de coffre; Renfort/support de coffre; Câble d’ouverture de coffre; Bouton/commutateur d’ouverture de coffre; Vérin de coffre; Joint d’étanchéité de coffre; Faisceau de câblage (coffre); Autre
en: Trunk part type: Complete trunk assembly; License plate light housing (trunk-mounted); Trunk emblem/badge mount; Trunk handle; Trunk hinge; Trunk latch; Trunk latch striker; Trunk lid; Trunk lid inner panel; Trunk lid insulation/sound deadener; Trunk lid molding; Trunk lid trim/garnish; Trunk lock cylinder; Trunk reinforcement/bracket; Trunk release cable; Trunk release switch/button; Trunk strut/shock; Trunk weatherstrip/seal; Trunk wiring harness (trunk); Other
da: Reservedelstype for bagagerum: Komplet bagagerumsmodul; Lygtehus til registreringsskilt (monteret på bagagerum); Montering til emblem/skilt på bagagerum; Bagagerumshåndtag; Bagagerumshængsel; Bagagerumslås; Slutblik til bagagerum; Bagagerumsklap; Indvendigt panel til bagagerumsklap; Isolering/lyddæmper til bagagerumsklap; Liste til bagagerumsklap; Beklædning/pynt til bagagerumsklap; Låsecylinder til bagagerum; Forstærkning/beslag til bagagerum; Kabel til åbning af bagagerum; Kontakt/knap til åbning af bagagerum; Gasfjeder/støddæmper til bagagerum; Tætningsliste/forsegling til bagagerum; Ledningsnet til bagagerum (bagagerum); Andet
nb: Bagasjeromsdeltype: Komplett bagasjeromsenhet; Lyshus for nummerskilt (montert på bagasjelokk); Feste for bagasjelokk-emblem; Bagasjelokkhåndtak; Bagasjelokkhengsel; Bagasjelokklås; Låsebøyle for bagasjelokk; Bagasjelokk; Innerpanel for bagasjelokk; Isolasjon/støydemping for bagasjelokk; List for bagasjelokk; Dekor for bagasjelokk; Låsesylinder for bagasjelokk; Forsterkning/brakett for bagasjelokk; Utløserkabel for bagasjelokk; Utløserbryter/knapp for bagasjelokk; Gassdemper for bagasjelokk; Gummilist/tetning for bagasjelokk; Kabelmatte for bagasjelokk; Annet
vi: Loại bộ phận cốp xe: Cụm cốp xe hoàn chỉnh; Vỏ đèn soi biển số (gắn trên cốp xe); Giá gắn biểu tượng/logo cốp xe; Tay nắm cốp xe; Bản lề cốp xe; Chốt cốp xe; Móc chốt cốp xe; Nắp cốp xe; Tấm lót trong nắp cốp xe; Cách nhiệt/cách âm nắp cốp xe; Viền trang trí nắp cốp xe; Ốp trang trí nắp cốp xe; Ổ khóa cốp xe; Khung gia cố/giá đỡ cốp xe; Dây cáp mở cốp xe; Nút/công tắc mở cốp xe; Ty phuộc/thanh chống cốp xe; Gioăng cao su/đệm làm kín cốp xe; Bộ dây điện cốp xe (cốp xe); Khác
ko: 트렁크 부품 유형: 전체 트렁크 어셈블리; 번호판등 하우징(트렁크 장착형); 트렁크 엠블럼/배지 마운트; 트렁크 핸들; 트렁크 힌지; 트렁크 래치; 트렁크 래치 스트라이커; 트렁크 리드; 트렁크 리드 이너 패널; 트렁크 리드 단열재/방음재; 트렁크 리드 몰딩; 트렁크 리드 트림/가니쉬; 트렁크 잠금 실린더; 트렁크 보강재/브래킷; 트렁크 릴리스 케이블; 트렁크 릴리스 스위치/버튼; 트렁크 스트럿/쇼크; 트렁크 웨더스트립/실; 트렁크 배선 하네스(트렁크); 기타
pt-PT: Tipo de componente da bagageira: Conjunto completo da bagageira; Compartimento da luz da matrícula (montada na bagageira); Suporte do emblema/distintivo da bagageira; Puxador da bagageira; Dobradiça da bagageira; Fecho da bagageira; Tranca do fecho da bagageira; Porta da bagageira; Painel interior da porta da bagageira; Isolamento/amortecedor de som da porta da bagageira; Moldura da porta da bagageira; Revestimento/guarnição da porta da bagageira; Canhão da fechadura da bagageira; Reforço/suporte da bagageira; Cabo de abertura da bagageira; Interruptor/botão de abertura da bagageira; Amortecedor/braço de suspensão da bagageira; Fita de calafetagem/vedante da bagageira; Cablagem (bagageira); Outro
sv: Typ av bagagedel: Komplett bagagelucka; Hölje för registreringsskyltbelysning (bagageluckemonterad); Fäste för bagageluckeemblem; Handtag för bagagelucka; Gångjärn för bagagelucka; Lås för bagagelucka; Låsbygel för bagagelucka; Bagagelucka; Inre panel för bagagelucka; Isolering/ljuddämpning för bagagelucka; List för bagagelucka; Dekor/list för bagagelucka; Låscylinder för bagagelucka; Förstärkning/fäste för bagagelucka; Vajer för bagageluckeöppnare; Knapp för bagageluckeöppnare; Gasfjäder för bagagelucka; Tätningslist för bagagelucka; Kabelstam för bagageutrymme; Annat
el: Τύπος εξαρτήματος πορτμπαγκάζ: Πλήρες συγκρότημα πορτμπαγκάζ; Περίβλημα φωτισμού πινακίδας (τοποθετημένο στο πορτμπαγκάζ); Βάση εμβλήματος/σήματος πορτμπαγκάζ; Λαβή πορτμπαγκάζ; Μεντεσές πορτμπαγκάζ; Κλείστρο πορτμπαγκάζ; Πείρος κλείστρου πορτμπαγκάζ; Πόρτα πορτμπαγκάζ; Εσωτερικό πάνελ πόρτας πορτμπαγκάζ; Μόνωση/ηχομόνωση πόρτας πορτμπαγκάζ; Διακοσμητικό πόρτας πορτμπαγκάζ; Επένδυση/γαρνιτούρα πόρτας πορτμπαγκάζ; Κύλινδρος κλειδαριάς πορτμπαγκάζ; Ενίσχυση/στήριγμα πορτμπαγκάζ; Ντίζα ανοίγματος πορτμπαγκάζ; Διακόπτης/κουμπί ανοίγματος πορτμπαγκάζ; Αμορτισέρ πορτμπαγκάζ; Λάστιχο/τσιμούχα πορτμπαγκάζ; Πλεξούδα καλωδίωσης πορτμπαγκάζ (πορτμπαγκάζ); Άλλο
it: Tipo di parte del bagagliaio: Gruppo bagagliaio completo; Alloggiamento luce della targa (sul bagagliaio); Supporto stemma/logo bagagliaio; Maniglia bagagliaio; Cerniera bagagliaio; Serratura bagagliaio; Incontro serratura bagagliaio; Cofano bagagliaio; Pannello interno bagagliaio; Isolamento/fonoassorbente cofano bagagliaio; Modanatura cofano bagagliaio; Finitura/guarnizione cofano bagagliaio; Cilindretto serratura bagagliaio; Rinforzo/staffa bagagliaio; Cavo di sblocco bagagliaio; Interruttore/pulsante di sblocco bagagliaio; Pistone/ammortizzatore bagagliaio; Guarnizione bagagliaio; Cablaggio bagagliaio (vano bagagli); Altro
zh-TW: 後車廂零件類型: 完整後車廂總成; 車牌燈外殼 (安裝於後車廂); 後車廂標誌/銘牌安裝座; 後車廂把手; 後車廂鉸鏈; 後車廂門閂; 後車廂鎖扣鎖片; 後車廂蓋; 後車廂蓋內飾板; 後車廂蓋隔熱/隔音棉; 後車廂蓋飾條; 後車廂蓋飾板/裝飾; 後車廂鎖芯; 後車廂加固件/支架; 後車廂開啟拉線; 後車廂開啟開關/按鈕; 後車廂支撐桿/避震器; 後車廂擋水條/密封條; 後車廂線束 (後車廂); 其他
es: Tipo de pieza del maletero: Ensamblaje completo del maletero; Carcasa de la luz de la placa de identificación (montada en el maletero); Soporte de emblema/insignia del maletero; Manija del maletero; Bisagra del maletero; Pestillo del maletero; Cerradero del pestillo del maletero; Tapa del maletero; Panel interior de la tapa del maletero; Aislamiento/amortiguador de sonido de la tapa del maletero; Moldura de la tapa del maletero; Revestimiento/adorno de la tapa del maletero; Cilindro de la cerradura del maletero; Refuerzo/soporte del maletero; Cable de apertura del maletero; Interruptor/botón de apertura del maletero; Amortiguador de la tapa del maletero; Burlete/sello del maletero; Arnés de cableado del maletero; Otro
bg-BG: Тип част на багажника: Комплект багажник; Корпус за осветление на регистрационната табела (монтиран на багажника); Стойка за емблема/значка на багажника; Дръжка за багажник; Панта за багажник; Ключалка за багажник; Насрещник за ключалка на багажника; Капак на багажника; Вътрешен панел на капака на багажника; Изолация/шумоизолация за капака на багажника; Лайстна за капака на багажника; Обшивка/декорация за капака на багажника; Патрон за ключалка на багажника; Подсилващ елемент/планка за багажника; Жило за отваряне на багажника; Копче/бутон за отваряне на багажника; Амортисьор за багажник; Уплътнение за багажник; Окабеляване за багажник (багажник); Друг
pl: Typ części bagażnika: Kompletny zespół bagażnika; Obudowa oświetlenia tablicy rejestracyjnej (montowana na bagażniku); Mocowanie emblematu/znaczka bagażnika; Uchwyt bagażnika; Zawias bagażnika; Zatrzask bagażnika; Rygiel zatrzasku bagażnika; Klapa bagażnika; Panel wewnętrzny klapy bagażnika; Izolacja/wygłuszenie klapy bagażnika; Listwa klapy bagażnika; Wykończenie/blenda klapy bagażnika; Wkładka zamka bagażnika; Wzmocnienie/wspornik bagażnika; Linka otwierania bagażnika; Przycisk/przełącznik otwierania bagażnika; Siłownik/amortyzator bagażnika; Uszczelka bagażnika; Wiązka elektryczna (bagażnik); Inne
de: Art des Kofferraumteils: Komplette Kofferraumbaugruppe; Kennzeichenleuchtengehäuse (am Kofferraum montiert); Halterung für Kofferraumemblem/-plakette; Kofferraumgriff; Kofferraumscharnier; Kofferraumschloss; Schließzapfen Kofferraumschloss; Kofferraumdeckel; Innenverkleidung Kofferraumdeckel; Isolierung/Schalldämmung für Kofferraumdeckel; Zierleiste für Kofferraumdeckel; Verkleidung/Blende für Kofferraumdeckel; Schließzylinder Kofferraum; Verstärkung/Halterung Kofferraum; Entriegelungszug Kofferraum; Schalter/Knopf zur Kofferraumentriegelung; Dämpfer/Gasfeder Kofferraum; Dichtung Kofferraum; Kabelbaum Kofferraum (Kofferraum); Sonstiges
nl: Kofferbakonderdeel type: Complete kofferbakmontage; Kentekenplaatverlichtingsbehuizing (op kofferbak gemonteerd); Bevestiging kofferbakembleem/-badge; Kofferbakhandgreep; Kofferbakscharnier; Kofferbakslot; Kofferbakslotvanger; Kofferbakdeksel; Binnenpaneel kofferbakdeksel; Kofferbakdekselisolatie/geluiddemper; Sierlijst kofferbakdeksel; Bekleding/afwerking kofferbakdeksel; Kofferbakslotcilinder; Kofferbakversterking/-beugel; Ontgrendelingskabel kofferbak; Kofferbakontgrendelingsschakelaar/-knop; Gasveer kofferbak; Kofferbakrubber/-afdichting; Kofferbakkabelboom (kofferbak); Anders
pt-BR: Porta-malas tipo de peça: Conjunto completo do porta-malas; Compartimento da luz da placa de licença (montado no porta-malas); Montagem do emblema/distintivo do porta-malas; Maçaneta do porta-malas; Dobradiça do porta-malas; Fecho do porta-malas; Batente do fecho do porta-malas; Tampa do porta-malas; Painel interno da tampa do porta-malas; Isolamento/amortecedor de som da tampa do porta-malas; Moldura da tampa do porta-malas; Acabamento/guarnição da tampa do porta-malas; Cilindro da fechadura do porta-malas; Reforço/suporte do porta-malas; Cabo de liberação do porta-malas; Interruptor/botão de liberação do porta-malas; Amortecedor do porta-malas; Borracha de vedação do porta-malas; Chicote elétrico do porta-malas (porta-malas); Outro
zh-CN: 后备厢部件类型: 行李箱总成; 牌照灯外壳（安装在行李箱上）; 行李箱车标/徽章底座; 行李箱把手; 行李箱铰链; 行李箱锁扣; 行李箱锁扣撞针; 行李箱盖; 行李箱盖内饰板; 行李箱盖隔音/吸音材料; 行李箱盖饰条; 行李箱盖饰件/装饰; 行李箱锁芯; 行李箱加强件/支架; 行李箱释放拉线; 行李箱释放开关/按钮; 行李箱液压支撑杆/减震器; 行李箱挡风条/密封条; 行李箱线束（行李箱）; 其他
cs: Typ dílu zavazadlového prostoru: Kompletní sestava kufru; Kryt osvětlení registrační značky (na kufru); Držák znaku/emblému na kufru; Rukojeť kufru; Pant kufru; Zámek kufru; Protikus zámku kufru; Víko kufru; Vnitřní panel víka kufru; Izolace / tlumení hluku víka kufru; Lišta víka kufru; Dekorativní lišta / obložení víka kufru; Vložka zámku kufru; Výztuha/držák kufru; Lanko otevírání kufru; Spínač/tlačítko otevírání kufru; Vzpěra kufru; Těsnění kufru; Kabelový svazek (kufr); Ostatní
sk-SK: Typ časti kufra: Kompletná zostava kufra; Kryt osvetlenia evidenčného čísla vozidla (montovaný na kufor); Držiak znaku/loga na kufri; Rukoväť kufra; Pánt kufra; Zámok kufra; Západka zámku kufra; Veko kufra; Vnútorný panel veka kufra; Izolácia/tlmenie hluku veka kufra; Lišta veka kufra; Ozdobné obloženie veka kufra; Vložka zámku kufra; Výstuha/držiak kufra; Lanko na otváranie kufra; Spínač/tlačidlo na otváranie kufra; Vzpera/tlmič kufra; Tesnenie kufra; Káblový zväzok kufra (kufor); Iný
hu: Csomagtartó-alkatrész típusa: Teljes csomagtartó-szerelvény; Rendszámtábla-világítás háza (csomagtartóra szerelt); Csomagtartó-embléma/jelvénytartó; Csomagtartófogantyú; Csomagtartózsanér; Csomagtartózár; Csomagtartózár-ütköző; Csomagtartófedél; Csomagtartófedél belső panelje; Csomagtartófedél-szigetelés/hangtompító; Csomagtartófedél-díszléc; Csomagtartófedél-kárpit/díszítőelem; Csomagtartózár-henger; Csomagtartó-erősítés/konzol; Csomagtartónyitó bovden; Csomagtartónyitó kapcsoló/gomb; Csomagtartóteleszkóp; Csomagtartó-tömítés; Csomagtartó-kábelköteg (csomagtartó); Egyéb
hr-HR: Vrsta dijela prtljažnika: Kompletan sklop prtljažnika; Kućište svjetla registarske pločice (na prtljažniku); Nosač amblema / oznake prtljažnika; Ručica prtljažnika; Šarka prtljažnika; Brava prtljažnika; Udarna ploča brave prtljažnika; Poklopac prtljažnika; Unutarnja ploča poklopca prtljažnika; Izolacija / prigušivač zvuka poklopca prtljažnika; Ukrasna letvica poklopca prtljažnika; Ukrasni obrub / ukras poklopca prtljažnika; Cilindar brave prtljažnika; Ojačanje / nosač prtljažnika; Sajla za otvaranje prtljažnika; Prekidač/gumb za otvaranje prtljažnika; Amortizer prtljažnika; Brtva prtljažnika; Kabelski svežanj prtljažnika (prtljažnik); Ostalo
tr: Bagaj bölümü tipi: Komple bagaj grubu; Plaka lambası muhafazası (bagaja monteli); Bagaj amblemi/arması yuvası; Bagaj tutamağı; Bagaj menteşesi; Bagaj mandalı; Bagaj kilidi karşılığı; Bagaj kapağı; Bagaj kapağı iç paneli; Bagaj kapağı yalıtımı/ses sönümleyici; Bagaj kapağı çıtası; Bagaj kapağı kaplaması/süsü; Bagaj kilit silindiri; Bagaj takviyesi/braketi; Bagaj açma teli; Bagaj açma anahtarı/düğmesi; Bagaj amortisörü; Bagaj fitili/contası; Bagaj kablo tesisatı (bagaj); Diğer
lt-LT: Bagažinės dalies tipas: Visas bagažinės komplektas; Valstybinio numerio žibinto korpusas (tvirtinamas ant bagažinės); Bagažinės emblemos / ženkliuko laikiklis; Bagažinės rankena; Bagažinės vyris; Bagažinės fiksatorius; Bagažinės fiksatoriaus kilpa; Bagažinės dangtis; Bagažinės dangčio vidinis skydas; Bagažinės dangčio izoliacija / garso slopintuvas; Bagažinės dangčio moldingas; Bagažinės dangčio apdaila / papuošimas; Bagažinės spynos cilindras; Bagažinės sutvirtinimas / laikiklis; Bagažinės atidarymo trosas; Bagažinės atidarymo jungiklis / mygtukas; Bagažinės amortizatorius; Bagažinės sandariklis / guma; Bagažinės laidų pynė (bagažinė); Kita
ro-RO: Tipul piesei pentru portbagaj: Ansamblu complet portbagaj; Carcasă lampă număr de înmatriculare (montată pe portbagaj); Suport emblemă/insignă portbagaj; Mâner portbagaj; Balama portbagaj; Încuietoare portbagaj; Cui încuietoare portbagaj; Capotă portbagaj; Panou interior capotă portbagaj; Izolație/antifonare capotă portbagaj; Ornament capotă portbagaj; Capitonaj/ornament capotă portbagaj; Cilindru încuietoare portbagaj; Ranforsare/suport portbagaj; Cablu deschidere portbagaj; Comutator/buton deschidere portbagaj; Amortizor/telescop portbagaj; Cheder/garnitură portbagaj; Cablaj portbagaj (portbagaj); Altele
fi: Tavaratilan osatyyppi: Kokonainen tavaratilakokoonpano; Rekisterikilven valon kotelo (tavaratilaan asennettu); Tavaratilan embleemin/merkin kiinnike; Tavaratilan kahva; Tavaratilan sarana; Tavaratilan lukko; Tavaratilan lukon vastakappale; Tavaratilan luukku; Tavaratilan luukun sisäpaneeli; Tavaratilan luukun eriste / äänenvaimennin; Tavaratilan luukun lista; Tavaratilan luukun koristeosa/verhoilu; Tavaratilan lukkosylinteri; Tavaratilan vahvike/kiinnike; Tavaratilan avausvaijeri; Tavaratilan avauskytkin/-painike; Tavaratilan kaasujousi; Tavaratilan tiiviste; Tavaratilan johtosarja (tavaratila); Muu